臺灣桃園地方法院刑事判決　　　　　　　 96年度易字第686號
公　訴　人　臺灣桃園地方法院檢察署檢察官
被　　　告　乙○○
　　　　　　　　　　國民
　　　　　　丙○○
　　　　　　　　　　國民
　　　　　　甲○○
　　　　　　　　　　國民
上列被告因違反毒品危害防制條例案件，經檢察官提起公訴（95
年度毒偵字第19308號），本院以協商程序，判決如下：
    主  文
乙○○、丙○○、甲○○共同轉讓第三級毒品，各處有期徒刑貳
月，如易科罰金，均以新台幣壹仟元折算壹日。扣案愷他命貳包
（驗餘毛重二‧五０四公克，含塑膠袋，保管字號：九十五年安
保管字００九七八號），均沒收銷燬。
    事 實 及理由
一、犯罪事實：本件犯罪事實均引用檢察官起訴書所載（如附件
    ）。
二、證據：
（一）被告乙○○、丙○○、甲○○於本院審判中之自白。
（二）被告等不爭執之證人劉昱良、鄭凱文之警詢及偵訊筆錄。
（三）扣案供犯本案所用之愷他命二包（驗餘毛重合計2.504 公
      克，保管字號：95年安保管字00978 號）。
（四）行政院衛生署管制藥品管理局95年12月18日管檢字第0950
      013668號鑑定書。
三、本件經檢察官與被告於審判外達成協商之合意且被告已認罪
    ，其合意內容為：被告乙○○、丙○○、甲○○均願受科刑
    範圍為有期徒刑2 月之宣告。經查前述協商合意並無刑事訴
    訟法第455 條之4 第1 項所列情形之一，檢察官聲請改依協
    商程序而為判決，本院爰不經言詞辯論，於協商合意範圍內
    為協商判決，合予敘明。
四、應適用之法條：刑事訴訟法第455條之4第2項、第455條之8
    ，毒品危害防制條例第8條第3項、第19條第1項前段，刑法
    第11條前段、刑法第28條，第41條第1項前段。
五、附記事項：
    查93年1 月9 日修正施行，即現行毒品危害防制條例第18條
    條第1 項中段增列「查獲之第三、四級毒品及製造或施用毒
    品之器具，無正當理由擅自持有者，均沒入銷燬之」之行政
    罰規定，與同條項前段就第一、二級毒品所為「沒收銷燬」
    」之刑罰從刑規定，顯有不同。蓋修正後毒品危害防制條（
    包括第11條之1） 就無正當理由而擅自施用、持有第三、四
    級毒品及其相關之器具者，並無科處刑罰之規定，是無從規
    定刑罰從刑之義務沒收規定。本件扣案毒品愷他命屬第三級
    毒品，依上述規定及說明，依法雖不得依同條例第18條第1
    項規定宣告沒收銷燬之，惟被告等所犯係同條例第8 條第3
    項之罪，依據同條例第19條第1 項前段之規定，其供犯本條
    例第8 條之罪所用之物，仍應宣告沒收，屬刑法第38條之特
    別規定，與同條例第18條第1 項之規定不同。是扣案第三級
    毒品愷他命，既屬被告等所有，供其等轉讓第三級毒品犯行
    所用之物，且包裝愷他命毒品之塑膠袋既係用於包裹毒品，
    以防裸露或潮濕與便於攜帶之配備，與毒品尚難分離，或分
    離需費過鉅，均應一體視為供轉讓毒品所用之物，上述愷他
    命2. 516公克（含塑膠袋），經鑑定結果後，尚餘2.504 公
    克（含塑膠袋），仍應依毒品危害防制條例第19條第1 項前
    段之規定，併宣告均沒收。
六、本判決除有刑事訴訟法第455條之4第1項第1款、第2款、第
    4款、第6款、第7款所定情形之一，或違反同條第2項規定者
    外，不得上訴。
七、如不服本件判決，且有前述得上訴之事由者，得自收受判決
    送達之日起10日內，向本院提出上訴書狀，上訴於第二審法
    院。
本案經檢察官鍾雅蘭到庭執行職務。
中    華    民    國    96    年    6    月    18     日
                            臺灣桃園地方法院刑事第六庭
                                法  官  錢　建　榮
以上正本證明與原本無異。
如不服本判決，除有刑事訴訟法第455 條之4 規定得上訴之情形
外，不得上訴。
　　　　　　　　　　　　　　　　書記官　劉　寶　霞
中　　華　　民　　國　　96　　年　　6 　　月　　26　　日
